臺灣苗栗地方法院民事簡易判決　　　　 96年度苗簡字第494號
原　　　告　臺灣銀行股份有限公司
法定代理人　庚○○
訴訟代理人　甲○○
複　代理人　戊○○
被　　　告　乙○○
　　　　　　丁○○
　　　　　　丙○○
　　　　　　　　　　　3號3樓.
　　　　　　己○○
　　　　　　　　　　　1號
上列當事人間請求清償借款事件，本院於民國96年8 月30日言詞
辯論終結，判決如下：
    主  文
被告乙○○、丁○○、丙○○應連帶給付原告新臺幣貳萬捌仟肆
佰伍拾陸元，及自民國九十五年十月一日起至清償日止，按週年
利率百分之七點二二八計算之利息，暨自民國九十五年十一月二
日起至清償日止，逾期在六個月以內部分，按上開利率百分之十
，逾期超過六個月部分，按上開利率百分之二十計算之違約金。
被告乙○○、己○○應連帶給付原告新臺幣萬壹仟壹佰肆拾肆
元，及自民國九十五年八月一日起至清償日止，按週年利率百分
之七點二二八計算之利息，暨自民國九十五年九月二日起至清償
日止，逾期在六個月以內部分，按上開利率百分之十，逾期超過
六個月部分，按上開利率百分之二十計算之違約金。
被告乙○○、己○○應連帶給付原告新臺幣捌萬貳仟伍佰零伍元
，及自民國九十五年八月一日起至民國九十六年四月二十九日止
，按週年利率百分之三點四八計算之利息，暨自民國九十六年四
月三十日起至清償日止，按週年利率百分之六點四二六計算之利
息，並自民國九十五年九月二日起至清償日止，逾期在六個月以
內部分，按上開利率百分之十，逾期超過六個月部分，按上開利
率百分之二十計算之違約金。
訴訟費用新臺幣壹仟伍佰伍拾元由被告乙○○、丁○○、丙○○
連帶負擔新臺幣佰壹拾元，餘由被告乙○○、己○○連帶負擔
。
本判決得假執行。
    事實及理由
壹、原告之聲明：如主文第1 、2 、3 項所示。
貳、事實摘要：
一、原告起訴主張：
  (一)被告乙○○於民國90年8 月20日與原告訂立就學貸款契約，
    金額為新臺幣（下同）31,144元，王春華（已死亡，被告乙○○、丁○○、丙○○為繼承人）則為連帶保證人，約定自
    該階段學業完成後滿1 年之日起分12期，每1 個月為1 期，
    本息依年金法按月平均攤還，利率按原告之基本放款利率加
    週年利率百分之0.5 計算（95年8 月1 日時為百分之7.228
    ），債務人不依約償還本息時，除按原定利率計息外，並加
    計逾期在6 個月以內部分，按上開利率百分之10，逾期超過
    6 個月部分，按上開利率百分之20計算之違約金。詎被告乙○○自95年10月1 日起即未依約清償，本金尚欠28,456元，
    為此依消費借貸、連帶保證及繼承之法律關係，請求被告乙○○、丁○○、丙○○連帶給付如主文第1 項所示之金額、
    利息及違約金。
  (二)被告乙○○另於民國91年2 月27日與原告訂立就學貸款契約
    ，金額為新臺幣（下同）31,144元，被告己○○則為連帶保
    證人，約定自該階段學業完成後滿1 年之日起分12期，每1
    個月為1 期，本息依年金法按月平均攤還，利率按原告之基
    本放款利率加週年利率百分之0.5 計算（95年8 月1 日時為
    百分之7.228） ，債務人不依約償還本息時，除按原定利率
    計息外，並加計逾期在6 個月以內部分，按上開利率百分之
    10 ， 逾期超過6 個月部分，按上開利率百分之20計算之違
    約金。詎被告乙○○自95年8 月1 日起即未依約清償，本金
    尚欠31,144元，為此依消費借貸、連帶保證之法律關係，請
    求被告乙○○、己○○連帶給付如主文第2 項所示之金額、
    利息及違約金。
  (三)被告乙○○另於民國91年8 月30日與原告訂立就學貸款契約
    ，借款額度最高為新臺幣（下同）78萬元（最終借款金額共
    計82,505元），被告己○○則為連帶保證人，約定每一學期
    借款得有一年之償還期間，每1 個月為1 期，本息依年金法
    按月平均攤還，利率按教育部與原告議定之利率計算（週年
    利率百分之3.48），倘被告乙○○不依約還本付息，並經原
    告轉列催收款項時，自轉列之日起，利率改依原告之基本放
    款利率加週年利率百分之0.5 計算（本件於96年4 月30日轉
    列，當時為百分之6.426） ，債務人不依約償還本息時，除
    按原定利率計息外，並加計逾期在6 個月以內部分，按上開
    利率百分之10，逾期超過6 個月部分，按上開利率百分之20
    計算之違約金。詎被告乙○○自95年8 月1 日起即未依約清
    償，本金尚欠82,505元，為此依消費借貸、連帶保證之法律
    關係，請求被告乙○○、己○○連帶給付如主文第3 項所示
    之金額、利息及違約金。
二、被告之答辯：
  (一)被告己○○部分：
    其係被告乙○○之舅舅，被告乙○○於收到開庭通知後，有
    向原告繳款2,000元。
  (二)被告乙○○、丁○○、丙○○部分：
    均未於言詞辯論期日到場，亦未提出書狀作何聲明或陳述。
、法院之判斷：
一、被告乙○○、丁○○、丙○○經合法通知，未於言詞辯論期
    日到場，核無民事訴訟法第386 條各款所列情形，爰依原告
    之聲請，由其一造辯論而為判決。
二、按訴狀送達後，原告不得將原訴變更或追加他訴，但擴張或
    減縮應受判決事項之聲明者，不在此限，民事訴訟法第255
    條第1 項第3 款定有明文。本件原告訴之聲明第1 項原為「
    被告乙○○、丁○○、丙○○連帶給付原告29,831元，及自
    95 年8月1 日起至清償日止，按週年利率百分之7.228 計算
    之利息，暨自95年9 月2 日起至清償日止，逾期在6 個月以
    內部分，按上開利率百分之10，逾期超過6 個月部分，按上
    開利率百分之20計算之違約金」，嗣因被告乙○○於起訴後
    有繳款2,000 元，故減縮為「被告乙○○、丁○○、丙○○
    應連帶給付原告28,456元，及自95年10月1 日起至清償日止
    ，按週年利率百分之7.228 計算之利息，暨自95年11月2 日
    起至清償日止，逾期在6 個月以內部分，按上開利率百分之
    10，逾期超過6 個月部分，按上開利率百分之20計算之違約
    金」，此係減縮應受判決事項之聲明，核與前開規定相符，
    應予准許。
三、原告前開主張，業據其提出與所述相符之放款借據、就學貸
    款放出查詢單、基本放款利率表、就學貸款利率表、本院96
    年4 月11日苗院燉民字第09333 號函、繼承系統表、戶籍謄
    本等件為證（見卷第7 至15頁）。而被告乙○○、丁○○、
    丙○○受合法通知，未於言詞辯論期日到場或提出書狀爭執
    ，而被告己○○雖辯稱：被告乙○○於收到開庭通知後，有
    向原告繳款2,000 元，惟於原告就訴之聲明第1 項為前開減
    縮後，被告己○○就前開事實並未再爭執，是本院審閱上開
    書證，堪認原告之主張為真實。
四、按保證債務之所謂連帶，係指保證人與主債務人負同一債務
    ，對於債權人各負全部給付之責任者而言，此就民法第272
    條第1 項規定連帶債務之文義參照觀之甚明（最高法院45年
    台上字第1426號判例參照）。又連帶債務之債權人，依民法
    第273 條第1 項規定，得對債務人中之一人或數人或其全體
    ，同時或先後請求全部或一部之給付。從而，原告本於消費
    借貸、連帶保證及繼承之法律關係，請求被告乙○○、丁○○、丙○○應連帶給付如主文第1 項所示之金額、利息及違
    約金，被告乙○○、己○○應連帶給付如主文第2 、3 項所
    示之金額、利息及違約金，為有理由，應予准許。
五、本件係關於財產權之訴訟其標的金額在500,000 元以下之簡
    易訴訟程序，本院為被告敗訴之判決，應依民事訴訟法第38
    9 條第1 項第3 款規定，依職權宣告假執行。
六、據上論結，本件原告之訴為有理由，依民事訴訟法第436 條
    第2 項、第385 條第1 項前段、第85條第1 項但書、第2 項
    、第389 條第1 項第3 款，判決如主文。
中　　華　　民　　國　　96　　年　  8　 　月　　31　　日
                  苗栗簡易庭法　官　張 文 毓
以上正本係照原本作成。
如不服本判決，應於送達後20日內向本院提出上訴狀（須附繕本
）。
                            書記官  黎 東 成
中　　華　　民　　國　　96　　年　　8 　　月　　31　　日
